臺灣屏東地方法院刑事判決　　　　　　　 96年度訴字第930號
公　訴　人　臺灣屏東地方法院檢察署檢察官
被　　　告　甲○○
上列被告因違反毒品危害防制條例案件，經檢察官提起公訴（96
年度毒偵字第1508號），被告於準備程序中就被訴事實為有罪之
陳述，經本院合議庭裁定改以簡式審判程序審理，判決如下：
    主  文
甲○○施用第一級毒品，累犯，處有期徒刑壹年肆月，扣案殘留
第一級毒品海洛因之注射針筒壹支沒收銷燬。
　　犯  罪  事　實
一、甲○○前於民國91年間因違反毒品危害防制條例案件，經臺
    灣高等法院高雄分院以91年度上訴字第1806號判決判處有期
    徒刑1 年確定；同年另因竊盜案件，經本院分別以91年度易
    字第846 號判決判處有期徒刑3 月，及以91年度易字第1283
    號判決判處有期徒刑4 月確定，上開3 案接續執行，而於94
    年1 月11日因縮短刑期假釋出獄，所餘刑期付保護管束，嗣
    於94年4 月8 日保護管束期滿，未經撤銷假釋，所餘刑期以
    已執行完畢論。
二、甲○○於88年間即因施用毒品案件，經本院裁定送觀察、勒
    戒後，因認有繼續施用毒品之傾向，再經本院裁定令入戒治
    處所施以強制戒治1 年，嗣經本院裁定停止戒治付保護管束
    ，又因違反保護管束應遵守事項情節重大，為本院裁定撤銷
    停止戒治，續行強制戒治，而於90年5 月16日執行完畢釋放
    ，並經臺灣屏東地方法院檢察署檢察官以90年度戒毒偵字第
    167 號為不起訴處分確定；復於91年間因施用毒品案件，經
    本院以91年度毒聲字第768 號裁定令入戒治處所施以強制戒
    治1 年，而於92年10月18日執行完畢出所（刑責部分則經臺
    灣高等法院高雄分院以91年度上訴字第1806號判決判處罪刑
    如前）。詎甲○○不知戒絕，竟於上開強制戒治執行完畢後
    5 年內，復基於施用第一級毒品之犯意，於96年8 月3 日上
    午6 時許，在屏東縣新園鄉鹽埔村鹽洲國小旁之小路上，以
    將海洛因加水置於注射針筒內注入體內之方式，施用第一級
    毒品海洛因1 次。嗣於同日8 時許（起訴書誤載為7 時許，
    應予更正），為執行巡邏勤務之警員在上開處所查獲，並扣
    得殘留第一級毒品海洛因之注射針筒1 支。
三、案經屏東縣警察局東港分局報告臺灣屏東地方法院檢察署檢
    察官偵查起訴。
    理  由
一、本件被告所犯係死刑、無期徒刑或最輕本刑為3 年以上有期
    徒刑或高等法院管轄第一審案件以外之罪，其於準備程序期
    日就被訴事實為有罪之陳述，經本院告知簡式審判程式之旨
    ，並聽取公訴人及被告之意見後，經合議庭依刑事訴訟法第
    273 條之1 第1 項規定，裁定由受命法官獨任進行簡式審判
    程序，是依刑事訴訟法第273 條之2 規定，本件之證據調查
    ，不受同法第159 條第1 項、第161 條之2 、第161 條之3
    、第163 條之1 及第164 條至第170 條規定之限制，合先敘
    明。
二、前揭犯罪事實，業據被告甲○○坦承不諱，且其於96年8 月
    3 日10時35分許經警採尿送驗，檢驗結果確呈嗎啡（即海洛
    因代謝物）陽性反應，此有正修科技大學超微量研究科技中
    心檢驗報告、屏東縣警察局東港分局辦理毒品案尿液送驗受
    檢人真實姓名代號對照表各1 紙附卷為憑，並有注射針筒1
    支扣案可佐；且被告自承其施用海洛因所用之注射針筒1 支
    ，經檢驗結果亦驗得海洛因反應，有東港分局查獲涉嫌毒品
    條例案毒品初步檢驗報告單1 紙在卷可參，足證被告上開自
    白與事實相符。又被告前於88年間即因施用毒品案件，經本
    院裁定送觀察、勒戒後，因認有繼續施用毒品之傾向，再經
    本院裁定令入戒治處所施以強制戒治1 年，嗣經本院裁定停
    止戒治付保護管束，又因違反保護管束應遵守事項情節重大
    ，為本院裁定撤銷停止戒治，續行強制戒治，而於90年5 月
    16日執行完畢釋放，並經臺灣屏東地方法院檢察署檢察官以
    90年度戒毒偵字第167 號為不起訴處分確定；復於91年間因
    施用毒品案件，經本院以91年度毒聲字第768 號裁定令入戒
    治處所施以強制戒治1 年，而於92年10月18日執行完畢出所
    ，有臺灣高等法院被告前案紀錄表、臺灣屏東地方法院檢察
    署刑案資料查註紀錄表暨全國施用毒品案件紀錄表及臺灣屏
    東地方法院檢察署檢察官以90年度戒毒偵字第167 號不起訴
    處分書各1 份在卷可稽。是被告於強制戒治執行完畢後，5
    年以內再犯本件施用第一級毒品犯行之事證明確，被告犯行
    堪以認定。
三、查海洛因係毒品危害防制條例第2 條第2 項第1 款所稱之第
    一級毒品，不得持有及施用，是核被告所為，係犯毒品危害
    防制條例第10條第1 項之施用第一級毒品罪。其施用前後持
    有第一級毒品之低度行為，應為其施用之高度行為所吸收，
    不另論罪。被告前於91年間因違反毒品危害防制條例案件，
    經臺灣高等法院高雄分院以91年度上訴字第1806號判決判處
    有期徒刑1 年確定；同年另因竊盜案件，經本院分別以91年
    度易字第846 號判決判處有期徒刑3 月，及以91年度易字第
    1283號判決判處有期徒刑4 月確定，上開3 案接續執行，而
    於94年1 月11日因縮短刑期假釋出獄，所餘刑期付保護管束
    ，嗣於94年4 月8 日保護管束期滿，未經撤銷假釋，所餘刑
    期以已執行完畢論，有臺灣高等法院被告前案紀錄表、臺灣
    高等法院高雄分院91年度上訴字第1806號判決書各1 份為憑
    ，其於上開有期徒刑執行完畢後，5 年以內故意再犯本件有
    期徒刑以上之罪，為累犯，應依刑法第47條第1 項規定加重
    其刑。爰審酌被告素行不佳，前經多次觀察、勒戒及強制戒
    治，竟仍未戒除施用毒品之惡習，復施用第一級毒品，戕害
    身心甚鉅，惟念其施用毒品乃戕害自己之健康，尚未危及他
    人，且犯後坦承犯行之態度等一切情狀，量處如主文所示之
    刑。至扣案注射針筒1 支，其上經驗得第一級毒品海洛因反
    應，業如前述，因其上殘留之海洛因量微無法析離，應一併
    依毒品危害防制條例第18條第1 項前段規定諭知沒收銷燬之
    。
據上論斷，應依刑事訴訟法第273 條之1 第1 項、第299 條第1
項前段，毒品危害防制條例第10條第1 項、第18條第1 項前段，
刑法第11條、第47條第1 項，判決如主文。
本案經檢察官乙○○到庭執行職務。
中　　華　　民　　國　　96　　年　　11　　月　　19　　日
                       刑事第五庭  法  官  李宜娟
以上正本證明與原本無異。
如不服本判決應於收受本判決送達後十日內向本院提出上訴書狀
，其未敘述上訴理由者，應於上訴期間屆滿後二十日內向本院補
提理由書狀（均須按他造當事人之人數附繕本）「切勿逕送上級
法院」
中　　華　　民　　國　　96　　年　　11　　月　　19　　日
                                   書記官  孫秀桃
附錄本案論罪科刑法條
毒品危害防制條例第10條第1條：
施用第一級毒品者，處6月以上5年以下有期徒刑。
